【裁判字號】    89,台上,7365
【裁判日期】    891207
【裁判案由】    違反毒品危害防制條例
【裁判全文】
最高法院刑事判決                              八十九年度台上字第七三六五號
    上  訴  人  甲○○
右上訴人因違反毒品危害防制條例等罪案件，不服台灣高等法院台南分院中華民國八
十九年九月二十六日第二審更審判決（八十九年度重上更(三)字第四四六號，起訴案號
：台灣台南地方法院檢察署八十六年度營偵字第一六○四、一七七七、二○五一號）
，提起上訴，本院判決如左：
    主  文
上訴駁回。
    理  由
壹、非法販賣安非他命部分：
按刑事訴訟法第三百七十七條規定，上訴於第三審法院，非以判決違背法令為理由，
不得為之。是提起第三審上訴，應以原判決違背法令為理由，係屬法定要件。如果上
訴理由狀並未依據卷內訴訟資料，具體指摘原判決不適用何種法則或如何適用不當，
或所指摘原判決違法情事，顯與法律規定得為第三審上訴理由之違法情形，不相適合
時，均應認其上訴為違背法律上之程式，予以駁回。本件原判決綜核證人黃順德於警
訊、一審之證述，扣案之安非他命十三包及塑膠夾鏈空袋七十九個，法務部調查局鑑
驗通知書等證據，並參酌全案卷證資料，本於事實審法院推理之作用，認定上訴人甲
○○意圖營利，於民國八十六年一月間，在台南縣新營市太子宮舊廟前，以新臺幣（
下同）二萬四千元代價，販賣安非他命一包（重約一台兩）予黃順德。嗣於同年八月
十二日下午五時五十五分許，經警在台南縣新營市○○街二十九號其租住處查獲，扣
得上訴人售餘之安非他命十三包（含袋重約二十三‧九公克，驗餘淨重十八‧九○公
克）及其所有供販賣所用塑膠夾鏈空袋七十九個等情，因而撤銷第一審關於此部分不
當之科刑判決，仍論處上訴人非法販賣化學合成麻醉藥品罪刑（累犯）；其採證認事
，從形式上觀察，並無違背法令之情形。上訴意旨略以：證人黃順德於警訊固曾指證
向上訴人購買安非他命，但其所供係以呼叫器聯絡，經查上訴人並未使用呼叫器，已
見其警訊指訴可疑，再依其於一審及原審歷次審理中所供已否認向上訴人購買，且所
供不一，原判決採其有瑕疵之證詞，自係違法。又未查獲上訴人確有使用他人呼叫器
，原判決竟以雖上訴人未申請呼叫器，亦不足證黃順德所供不實云云，另查依卷內資
料並無上訴人營利之證據，原判決認上訴人意圖營利，均係以推測之詞，其採證均係
違法云云。惟查：證人黃順德前後指訴固屬不一，但原判決已敘明其取捨之意見，又
以扣案之安非他命淨重十八點九公克，且已分裝成十三包，並有塑膠夾鏈空袋七十九
個資為補強，乃認證人警訊指訴可採，雖上訴人並無申請呼叫器，但不足為其有利之
認定，所為之論斷俱有卷內資料可稽，其採證亦核與證據法則無違。上訴意旨，仍執
陳詞，無非對原審採證認事及證據證明力判斷之職權行使，任意指摘，及對原判決已
說明之事項重為爭執，不涉及原判決違背法令之問題，尚不足據以辨認原判決已具備
違背法令之形式，其此部分之上訴違背法律上之程式，應予駁回。
貳、持有第一級毒品罪部分：
按最重本刑為三年以下有期徒刑、拘役、或專科罰金之罪之案件，經第二審判決者，
不得上訴於第三審法院，刑事訴訟法第三百七十六條第一款定有明文。本件原判決關
於上訴人持有第一級毒品部分，原審係依毒品危害防制條例第十一條第一項論處罪刑
，查該罪之最重本刑為三年以下有期徒刑，屬於刑事訴訟法第三百七十六條第一款之
案件。依首開說明，既經第二審判決，自不得上訴於第三審法院，上訴人竟復一併提
起上訴，顯為法所不許，此部分上訴亦應予駁回。
據上論結，應依刑事訴訟法第三百九十五條前段，判決如主文。
中      華      民      國    八十九    年     十二     月      七      日
                              最高法院刑事第二庭
                                  審判長法官  莊  來  成
                                        法官  呂  潮  澤
                                        法官  謝  俊  雄
                                        法官  蘇  振  堂
                                        法官  楊  商  江
      右正本證明與原本無異
                                              書  記  官
中      華      民      國    八十九    年     十二     月     十四     日


司法院資訊處製作；財團法人民間司法改革基金會備份。
